【裁判字號】    95,易,959
【裁判日期】    950720
【裁判案由】    竊盜
【裁判全文】
臺灣高雄地方法院刑事判決               95年度易字第959號
公  訴  人  臺灣高雄地方法院檢察署檢察官
被      告  戊○○
上列被告因竊盜案件，經檢察官提起公訴（95年度偵字第11740
號）及移送併辦（95年度偵字第15877 號），被告於本院準備程
序中就被訴事實為有罪之陳述，經詢問當事人意見，合議庭裁定
由受命法官依簡式審判程序獨任審理，本院判決如下：
    主  文
戊○○連續攜帶兇器竊盜，處有期徒刑玖月。扣案之機車鑰匙貳
支沒收。
    事  實
一、戊○○基於意圖為自己不法所有之概括犯意，先於民國94年
    6 月1 日12時許，在高雄市○○區○○路與榮佑路口，以其
    所有而客觀上得以危害人生命、身體，可供兇器使用之活動
    扳手1 支，竊取丁○○所有車牌號碼QLG-439 號輕型機車之
    車牌1 面，得手後將該車牌藏匿在位於高雄市○○區○○路
    165 巷內援中港廢棄工寮內，再於95年4 月14日24時許，在
    高雄市○○區○○路與榮成街口，以其所有之機車鑰匙1 支
    ，竊取乙○○所有未懸掛車牌之輕型機車1 輛（原車牌號碼
    為YRQ-583 號），得手後，將先前竊得之QLG-439 號車牌，
    懸掛於上開竊得之機車上，供己代步使用。復承上概括犯意
    ，於95年5 月21日18時許，在高雄市左營區榮總醫院旁，以
    其所有之機車鑰匙1 支，竊取甲○○所有，車牌號碼SZP-14
    1 號之輕型機車1 輛，得手後供己騎用。嗣於95年4 月21日
    12時許，戊○○至高雄市○○區○○路165 巷內，正欲騎乘
    停放於該處、懸掛QLG-439 號車牌之上開機車時為警查獲，
    扣得其竊車所用之機車鑰匙1 支；又於95年6 月7 日13時40
    分許，騎乘前開車牌號碼SZP-141 號機車行經高雄市三民區
    ○○○路與建工路口時為警查獲，並扣得竊取該車所用之機
    車鑰匙1 支。
二、案經高雄市政府警察局楠梓分局、三民第二分局移請臺灣高
    雄地方法院檢察署檢察官偵查起訴及移送併辦。
    理  由
一、按本件被告戊○○所犯係死刑、無期徒刑、最輕本刑為3 年
    以上有期徒刑以外之罪，其於準備程序就前揭被訴事實為有
    罪之陳述，經受命法官告知簡式審判程序之旨，並聽取其與
    公訴人之意見後，本院認無不得或不宜改依簡式審判程序進
    行之處，爰依刑事訴訟法第273 條之1 第1 項，裁定本件由
    受命法官獨任進行簡式審判程序，合先敘明。
二、上揭事實，業據被告於警、偵訊及本院審理時坦承不諱，核
    與證人即被害人丁○○、乙○○、甲○○證述之情節相符，
    並有贓物認領保管單3 紙、查獲照片8 張附卷可憑，復有機
    車鑰匙2 支扣案可稽，足認被告自白與事實相符，本件事證
    明確，其犯行堪予認定。
三、查被告行為後，於94年1 月7 日修正、同年2 月2 日公布之
    刑法，已自95年7 月1 日開始施行（下稱修正後刑法），修
    正前刑法第320 條第1 項普通竊盜罪法定刑為「5 年以下有
    期徒刑、拘役或5 百元以下罰金」，而依罰金罰鍰提高標準
    條例第1 條前段、修正前刑法第33條第5 款之規定，罰金數
    額得提高至10倍，且罰金數額下限為1 元以上，然依修正後
    刑法第33條第5 款、刑法施行法第1 條之1 （於95年6 月14
    日增訂公布，自同年7 月1 日開始施行）規定，刑法修正後
    前開法條之法定刑度為「5 年以下有期徒刑、拘役或新臺幣
    1 萬5 千元以下罰金」，罰金數額下限提高為新臺幣1 千元
    以上，並以百元計算之，故普通竊盜罪修正後之法律效果對
    被告而言較為不利，從而本件被告竊取機車部分之犯行，應
    依刑法第2 條第1 項前段，適用行為時即修正前刑法第320
    條第1 項之規定論處。又按刑法第321 條第1 項第3 款之攜
    帶兇器竊盜罪，係以行為人攜帶兇器竊盜為其加重條件，此
    所謂兇器，其種類並無限制，凡客觀上足對人之生命、身體
    、安全構成威脅，具有危險性之兇器均屬之，且祇須行竊時
    攜帶此種具有危險性之兇器為已足，並不以攜帶之初有行兇
    之意圖為必要，最高法院著有79年度台上字第5253號判例可
    資參照。查被告攜帶用以竊取車牌之活動扳手1 支，係金屬
    製品，質地堅硬，客觀上足以為殺傷人生命、身體之器械，
    顯係具有危險性之兇器，是核被告以活動扳手竊取車牌之行
    為，係犯刑法第321 條第1 項第3 款之攜帶兇器竊盜罪，被
    告2 次竊取機車之行為，均係犯修正前刑法第320 條第1 項
    普通竊盜罪。被告行為後，修正後刑法已刪除第56條關於連
    續犯之規定，其先後3 次竊盜犯行，時間緊接，方法相同，
    觸犯基本構成要件相同之罪名，顯係基於概括犯意為之，依
    修正前即行為時之刑法規定，應依連續犯規定論以一罪，並
    加重其刑，依修正後刑法，因連續犯之規定已遭刪除，其所
    犯上開3 次竊盜犯行即應依數罪併罰之規定分論併罰，比較
    新舊法之規定，修正前之規定較有利於被告，依刑法第2 條
    第1 項前段規定，其所犯上開竊盜犯行應適用修正前刑法第
    56條連續犯之規定論以一罪，並加重其刑。檢察官雖僅就被
    告關於竊取上開車牌、車號YRQ-583 號輕型機車之犯行提起
    公訴，惟被告除前開犯行外，復有竊取車號SZP-141 號輕型
    機車之犯行，該部分犯行與前揭業經起訴之犯行有連續犯之
    裁判上一罪關係，已如前述，為起訴效力所及，本院自應併
    予審理。爰審酌被告不思以正當方法賺取財物，竟貪圖小利
    行竊，破壞他人對財產權的支配，危害社會治安，惟犯後尚
    能坦承犯行，態度良好，所竊得之上開機車、車牌均已歸還
    被害人，及其犯罪動機、目的、手段等一切情狀，量處如主
    文所示之刑。扣案之機車鑰匙2 支，均係被告所有且供本件
    犯罪所用之物，業據被告於警詢時供明在卷，依刑法第38條
    第1 項第2 款之規定，併予宣告沒收。至被告用以竊取車牌
    之活動扳手1 支，已賣給回收廠，亦經其於警詢時供述明確
    ，已非被告所有之物，爰不予宣告沒收，併予敘明。
據上論斷，應依刑事訴訟法第273 條之1 第1 項、第284 條之1
、第299 條第1 項前段，刑法第2 條第1 項前段、第321 條第1
項第3 款、第38條第1 項第2 款，修正前刑法第56條，判決如主
文。
本案經檢察官丙○○到庭執行職務。
中    華    民    國    95    年    7     月    20    日
                  刑事第五庭    法  官  楊筑婷
以上正本證明與原本無異。
如不服本判決，應於收受送達後10日內向本院提出上訴書狀。
中    華    民    國    95    年    7     月    20    日
                                書記官  林靜慧
附錄本判決論罪之法條：
刑法第321條
犯竊盜罪而有左列情形之一者，處6 月以上、5 年以下有期徒刑
：
一  於夜間侵入住宅或有人居住之建築物、船艦或隱匿其內而犯
    之者。
二  毀越門扇、牆垣或其他安全設備而犯之者。
三  攜帶兇器而犯之者。
四  結夥三人以上而犯之者。
五  乘火災、水災或其他災害之際而犯之者。
六  在車站或埠頭而犯之者。
前項之未遂犯罰之。


司法院資訊處製作；財團法人民間司法改革基金會備份。
